臺灣高等法院臺中分院刑事裁定
110年度聲字第2781號
聲  請  人  臺灣高等檢察署臺中檢察分署檢察官     
受  刑  人  陳重宇




上列聲請人因受刑人數罪併罰有二裁判以上，聲請定其應執行之
刑（聲請案號：110年度執聲字第1286號），本院裁定如下：
    主  文
陳重宇因犯如附表所示各罪所處之刑，有期徒刑部分應執行有期
徒刑陸年。
    理  由
一、聲請意旨略以：上列受刑人（下簡稱受刑人）因詐欺等數罪
    ，先後經判決確定如附表，應依刑法第53條、第51條第5款
    規定，定其應執行之刑，爰依刑事訴訟法第477條第1項規定
    聲請定其應執行刑等語。　　
二、按裁判確定前犯數罪者，併合處罰之；數罪併罰，有二裁判
    以上，宣告多數有期徒刑者，於各刑中之最長期以上，各刑
    合併之刑期以下，定其應執行之刑期，但不得逾30年，刑法
    第50條第1項前段、第53條及第51條第5款分別定有明文。次
    按數罪併罰之定應執行之刑，係出於刑罰經濟與責罰相當之
    考量，並非予以犯罪行為人或受刑人不當之利益，為一種特
    別的量刑過程，相較於刑法第57條所定科刑時應審酌之事項
    係對一般犯罪行為之裁量，為定應執行刑之宣告，乃對犯罪
    行為人本身及所犯各罪之總檢視，除應考量行為人所犯數罪
    反應出之人格特性，並應權衡審酌行為人之責任與整體刑法
    目的及相關刑事政策，在量刑權之法律拘束性原則下，依刑
    法第51條第5款之規定，採限制加重原則，以宣告各刑中之
    最長期為下限，各刑合併之刑期為上限，但最長不得逾30年
    ，資為量刑自由裁量權之外部性界限，並應受法秩序理念規
    範之比例原則、平等原則、責罰相當原則、重複評價禁止原
    則等自由裁量權之內部抽象價值要求界限之支配，以使輕重
    得宜，罰當其責，俾符合法律授與裁量權之目的，以區別數
    罪併罰與單純數罪之不同，兼顧刑罰衡平原則（最高法院10
    0年度台抗字第440號刑事裁定意旨參照）。又刑事訴訟法第
    370條第2項、第3項，已針對第二審上訴案件之定應執行之
    刑，明定有不利益變更禁止原則之適用，於分屬不同案件之
    數罪併罰有應更定執行刑者，本於同為定刑裁定應為相同處
    理之原則，法院於裁定定應執行之刑時，自仍應有不利益變
    更禁止原則法理之考量，亦即另定之執行刑，其裁量所定之
    刑期，不得較重於前定之執行刑加計後裁判宣告之刑之總和
    ，否則即與法律秩序理念及法律目的之內部界限有違（最高
    法院103年度第14次刑事庭決議及最高法院93年度台非字第1
    92號判決意旨參照）。
三、受刑人因犯如附表所示各罪，經臺灣彰化地方法院、臺灣臺
    中地方法院、臺灣苗栗地方法院及本院各判處如附表所示之
    刑確定，此有臺灣高等法院被告前案紀錄表及如附表所示判
    決各1份在卷可查。茲檢察官聲請就附表所示各罪定其應執
    行刑，本院審核認檢察官聲請為正當，應予准許。又定應執
    行刑，不僅攸關國家刑罰權之行使，於受刑人之權益亦有重
    大影響，除顯無必要或有急迫情形外，法院於裁定前，允宜
    予受刑人以言詞、書面或其他適當方式陳述意見之機會，程
    序保障更加周全（最高法院110年度台抗大字第489號大法庭
    裁定意旨參照）。是本院業已向受刑人函詢其對本件之意見
    ，有受刑人民國110年11月5日親自簽名回覆之本院陳述意見
    調查表在卷可稽（參本院卷第123頁），本院衡酌受刑人所
    犯如附表所示26罪均為三人以上共同為詐欺取財之犯罪類型
    ，其行為態樣、手段、動機、目的、侵害法益種類均相同，
    犯罪時間亦均相近，其責任非難重複之程度較高，暨附表編
    號1、2至3、7所示之罪前已分別定執行刑，兼衡責罰相當與
    刑罰經濟之原則而為整體評價後，定其應執行刑。
四、至受刑人雖於上開陳述意見調查表上記載尚有另案等語，惟
    受刑人另案倘尚未經有罪判決確定，且未據檢察官聲請就另
    案定其應執行之刑，則另案與受刑人本件所犯如附表所列各
    罪是否符合數罪併罰之規定，法院即無從審酌，若受刑人所
    述另案嗣有罪判決確定，且與前揭各罪間確有合於數罪併罰
    之情事，受刑人仍得依法請求檢察官聲請該管法院合併定其
    應執行刑，當不致影響其數罪合併執行之權益，附此敘明。
五、依刑事訴訟法第477條第1項，刑法第53條、第51條第5款，
    裁定如主文。
中　　華　　民　　國　　110 　年　　11　　月　　15　　日
           刑事第七庭     審判長法  官  梁  堯  銘
                                法  官  張  智  雄
                                法  官  王  鏗  普
以上正本證明與原本無異。
如不服本裁定，應於收受送達後5日內向本院提出抗告書狀(須附
繕本)。因疫情而遲誤不變期間，得向法院聲請回復原狀。
                                書記官  周  巧  屏
　　　　　　　　　　　　　　　　
中　　華　　民　　國　　110 　年　　11　　月　　15　　日
附表：受刑人陳重宇定應執行之刑案件一覽表
編         號  1 2 罪         名  加重詐欺 加重詐欺 宣    告   刑  有期徒刑1年1月，共2罪 有期徒刑1年1月，共4罪 犯  罪 日  期  ㈠109年8月9日 ㈡109年8月27日 ㈠109年9月21日 ㈡109年9月21日 ㈢109年9月28日 ㈣109年10月9日 偵  查 機  關  臺灣彰化地方檢察署109年度偵字第9836號 臺灣臺中地方檢察署109年度偵字第33842、34600、35067號 最  後 事實審 法    院 臺灣彰化地方法院 臺灣臺中地方法院  案    號 109年度訴字第1050號 109年度金訴字第590號  判決日期 110年1月25日 110年1月21日 確  定 判  決 法    院 臺灣彰化地方法院 臺灣臺中地方法院  案    號 109年度訴字第1050號 109年度金訴字第590號  判決確定 日    期 110年3月3日 110年3月9日 是否為得易科罰金、易服社會勞動之案件  不得易科罰金、易服社會勞動  不得易科罰金、易服社會勞動  備          註  ㈠編號1所示2罪，應執行有期徒刑1年4月。 ㈡臺灣彰化地方檢察署110年度執字第1930號。 ㈠編號2至3所示5罪，應執行有期徒刑2年2月。 ㈡臺灣臺中地方檢察署110年度執字第3644號。 
編         號  3 4 罪         名  加重詐欺 加重詐欺 宣    告   刑  有期徒刑1年 有期徒刑1年1月，共7罪 犯  罪 日  期  109年9月28日 ㈠109年9月28日 ㈡109年9月21日 ㈢109年10月6日 ㈣109年10月7日 ㈤109年10月20日 ㈥109年10月15日 ㈦109年10月19日 偵  查 機  關  臺灣臺中地方檢察署109年度偵字第33842、34600、35067號 臺灣臺中地方檢察署109年度偵字第32551、36452號、110年度偵字第19、543、710、715、1260、1954、3806號 最  後 事實審 法    院 臺灣臺中地方法院 臺灣臺中地方法院  案    號 109年度金訴字第590號 110年度金訴字第22、91號  判決日期 110年1月21日 110年3月29日 確  定 判  決 法    院 臺灣臺中地方法院 臺灣臺中地方法院  案    號 109年度金訴字第590號 110年度金訴字第22、91號  判決確定 日    期 110年3月9日 110年4月29日 是否為得易科罰金、易服社會勞動之案件  不得易科罰金、易服社會勞動  不得易科罰金、易服社會勞動  備          註  ㈠編號2至3所示5罪，應執行有期徒刑2年2月。 ㈡臺灣臺中地方檢察署110年度執字第3644號。 臺灣臺中地方檢察署110年度執字第12202號 
編         號  5 6 罪         名  加重詐欺 加重詐欺未遂 宣    告   刑  有期徒刑1年，共8罪 有期徒刑7月 犯  罪 日  期  ㈠109年8月27日 ㈡109年9月8日 ㈢109年9月9日 ㈣109年9月22日 ㈤109年9月24日 ㈥109年10月8日 ㈦109年10月13日 ㈧109年10月19至20日 109年10月15日 偵  查 機  關  臺灣臺中地方檢察署109年度偵字第32551、36452號、110年度偵字第19、543、710、715、1260、1954、3806號 臺灣臺中地方檢察署109年度偵字第32551、36452號、110年度偵字第19、543、710、715、1260、1954、3806號 最  後 事實審 法    院 臺灣臺中地方法院 臺灣臺中地方法院  案    號 110年度金訴字第22、91號 110年度金訴字第22、91號  判決日期 110年3月29日 110年3月29日 確  定 判  決 法    院 臺灣臺中地方法院 臺灣臺中地方法院  案    號 110年度金訴字第22、91號 110年度金訴字第22、91號  判決確定 日    期 110年4月29日 110年4月29日 是否為得易科罰金、易服社會勞動之案件  不得易科罰金、易服社會勞動  不得易科罰金、易服社會勞動  備          註  臺灣臺中地方檢察署110年度執字第12202號 臺灣臺中地方檢察署110年度執字第12202號 
編         號  7 8 罪         名  加重詐欺 加重詐欺 宣    告   刑  有期徒刑1年1月，共2罪 有期徒刑1年1月 犯  罪 日  期  ㈠109年11月24日 ㈡109年11月24日 109年11月15日 偵  查 機  關  臺灣苗栗地方檢察署110年度偵字第1064號 臺灣臺中地方檢察署110年度偵字第19、9698號 最  後 事實審 法    院 臺灣苗栗地方法院 臺灣高等法院臺中分院  案    號 110年度訴字第140號 110年度金上訴字第944、949號  判決日期 110年6月10日 110年8月12日 確  定 判  決 法    院 臺灣苗栗地方法院 臺灣高等法院臺中分院  案    號 110年度訴字第140號 110年度金上訴字第944、949號  判決確定 日    期 110年7月14日 110年9月13日 是否為得易科罰金、易服社會勞動之案件  不得易科罰金、易服社會勞動  不得易科罰金、易服社會勞動  備          註  ㈠編號7所示2罪，應執行有期徒刑1年4月。 ㈡臺灣苗栗地方檢察署110年度執字第1858號。 臺灣臺中地方檢察署110年度執字第11693號